【裁判字號】    97,交簡上,67
【裁判日期】    971117
【裁判案由】    公共危險
【裁判全文】
臺灣嘉義地方法院刑事判決            97年度交簡上字第67號
上  訴  人
即  被  告  甲○○
上列上訴人因公共危險案件，不服本院嘉義簡易庭97年度嘉交
簡字第639號中華民國97年9月5日所為第一審判決（聲請簡易判
決處刑書案號：臺灣嘉義地方法院檢察署97年度速偵字第239號
），提起上訴，本院管轄之第二審合議庭判決如下：
    主  文
上訴駁回。
甲○○緩刑貳年，並應於本判決確定之日起壹年內向指定之公益
團體、地方自治團體或社區提供壹佰伍拾小時之義務勞務。緩刑
期內付保護管束。
    事  實
一、甲○○於民國97年8月5日晚上，在嘉義縣民雄鄉頂寮某處飲
    用高梁酒3、4杯後，明知已因飲酒而達不能安全駕駛動力交
    通工具程度，竟仍於飲畢後，駕駛車牌號碼4020-GM號自用
    小客車欲返回其位於嘉義縣民雄鄉民雄陸橋附近之租屋處，
    嗣於翌日凌晨2時53分許，行經嘉義縣民雄鄉○○路與保生
    街口處，為警攔檢並當場測得甲○○吐氣所含酒精濃度為每
    公升0.66毫克而查獲。
二、案經嘉義縣警察局民雄分局報告臺灣嘉義地方法院檢察署檢
    察官聲請簡易判決處刑。
    理  由
一、按被告以外之人於審判外之陳述，經當事人於審判程序同意
    作為證據，法院審酌該言詞陳述或書面陳述作成時之情況，
    認為適當者，亦得為證據。當事人、代理人或辯護人於法院
    調查證據時，知有第159條第1項不得為證據之情形，而未於
    言詞辯論終結前聲明異議，視為有前項之同意，刑事訴訟法
    第159條之5定有明文。查本件認定事實所引用之證據方法（
    包括司法警察調查筆錄、嘉義縣警察局民雄分局道路交通事
    故當事人酒精測定紀錄表、刑法第185條之3案件測試觀察紀
    錄表、刑案照片黏貼紀錄表、嘉義縣警察局舉發違反道路交
    通管理事件通知單、臺灣高等法院被告前案紀錄表等資料
    ），業經本院於審理時告以要旨並提示予被告李鳳凰未表示
    異議，揆諸前揭說明，可認為同意作為證據；而本院審酌該
    陳述作成時之情況，認為適當，本院審酌予以採納之，無礙
    被告於程序上之彈劾詰問權利，認前開傳聞證據合於刑事訴
    訟法第159條之4、之5等規定，因而具備證據能力，合先敘
    明之。
二、前揭犯罪事實，業據被告甲○○坦承不諱，並有刑法第185
    條之3案件測試觀察紀錄表、呼氣酒精濃度檢測單（序號：
    4404）、嘉義縣警察局出具之舉發違反道路交通管理事件通
    知單影本、被告行照影本及刑案照片黏貼紀錄表各1份在卷
    可稽，綜上事證，被告自白確與事實相符，要屬無疑；本案
    事證明確，被告犯行，應堪認定。
三、原審以被告違反刑法第185條之3公共危險犯行罪證明確，因
    依刑法第185條之3、第41條第1項前段，刑法施行法第1條之
    1第1項之規定，逕以簡易判決判處被告拘役50日，並諭知如
    易科罰金以新臺幣1千元折算1日之標準。經核其認事用法均
    無違誤，至被告上訴固指摘原審判決顯屬過重云云。惟按刑
    之量定，係實體法上賦予法院得為自由裁量之事項，倘其未
    有逾越或濫用法律所規定裁量之外部及內部性界限，並符合
    法規範之體系及目的，遵守一般有效之經驗及論理法則，即
    不得任意指為違法（最高法院75年台上字第7033號判例參照
    ）。本院審酌服用酒類後不得駕駛動力交通工具之觀念，業
    經政府機關透過大眾媒體宣導多時，而違反相關規定設有嚴
    峻之罰則復為眾所周知之事實，被告於上開時、地飲用酒類
    後，竟仍駕駛汽車行駛於道路，足見其無視法律規範之態度
    ，是其行為自屬可議，並衡酌被告呼氣酒精濃度高達每公升
    0點66毫克，其犯罪致生之公共危險程度與被告犯罪後坦承
    犯行等一切情狀，認原審判決係在法定刑度內而為量刑，反
    應其所認定之犯罪事實與全案情節，罰當其罪，揆諸上開說
    明，自無違法失當。從而，被告上訴意旨猶指摘原審量刑過
    重，未指明原審判決違誤或不當之處，並無理由，應予駁回
    。
四、查被告未曾因故意犯罪受有期徒刑以上刑之宣告，有臺灣高
    等法院被告前案紀錄表1份在卷可參，其因一時失慮，致罹
    刑典，事後已坦承犯行，足見其深具悔意，雖誤蹈法網，然
    經此教訓，應知惕勵，當無再犯之虞；又其經醫療院所診斷
    有回流性食道炎、社區性肺炎、冠狀動脈疾病等症狀，仍繼
    續接受門診追蹤治療中；目前收入僅2萬餘，又家境清寒、
    需負擔長子就學費用及名下財產僅可供個人生活之用等節，
    有財團法人彰化基督教醫院診斷證明書、彰化市福山里辦公
    處清寒證明及稅務電子閘門財產所得調查明細表各1份存卷
    足參（本院卷第22、23頁、第31至第35頁），本院認其所受
    宣告之刑，以暫不執行為適當，併予宣告緩刑2年，以啟自
    新。另併依刑法第74條第2項第5款之規定，命被告於本判決
    確定之日起1年內向指定之公益團體、地方自治團體或社區
    提供義務勞務150小時（向何公益團體、地方自治團體或社
    區提供義務勞務，屬執行之問題，應由執行檢察官斟酌全案
    情節及各公益團體、地方自治團體或社區之需求指定之）。
    又受緩刑之宣告而有執行刑法第74條第2項第5款所定事項者
    ，應於緩刑期間內付保護管束，為刑法第93條第1項第2款所
    明定，爰依法併為緩刑期內付保護管束之諭知。
據上論斷，應依刑事訴訟法第455條之1第1項、第3項、第368條
，刑法第74條第1項第1款、第2項第5款、第93條第1項第2款，判
決如主文。
本案經檢察官王輝興到庭執行職務。
中    華    民    國    97    年    11    月    17    日
                  刑事第五庭  審判長法  官  蔡廷宜
                                    法  官  曾宏揚
                                    法  官  啟夫
上列正本證明與原本無異。
本件不得上訴。
中    華    民    國    97    年    11    月    17    日
                                    書記官  侯麗茹
附錄論罪法條全文：
中華民國刑法第185條之3
（重大違背義務致交通危險罪）
服用毒品、麻醉藥品、酒類或其他相類之物，不能安全駕駛動力
交通工具而駕駛者，處1年以下有期徒刑、拘役或3萬元以下罰金
。


司法院資訊處製作；財團法人民間司法改革基金會備份。
